臺灣屏東地方法院民事裁定　
111年度監宣字第59號
聲  請  人  江峻崇  



相  對  人  李伶珠  

上列當事人間聲請監護宣告事件，本院裁定如下：
    主  文
宣告李伶珠（女，民國○○年○月○日生，身分證統一編號：Z○○○○○
○○○○號）為受監護宣告人。
選定江峻崇（男，民國○○○年○○月○○○日生，身分證統一編號：Z○
○○○○○○○○號）為受監護宣告人之監護人。
指定江雪芳（女，民國○○○年○月○○○日生，身分證統一編號：Z○○
○○○○○○○號）為會同開具財產清冊之人。
程序費用由受監護宣告人負擔。
    理  由
一、本件聲請意旨略以：聲請人江峻崇之妻即相對人李伶珠因急
    性腦中風，致不能為意思表示或受意思表示，或不能辨識其
    意思表示之效果，為此依民法第14條之規定，聲請宣告相對
    人為受監護宣告人等語。
二、按對於因精神障礙或其他心智缺陷，致不能為意思表示或受
    意思表示，或不能辨識其意思表示之效果者，法院得因本人
    、配偶、四親等內之親屬、最近一年有同居事實之其他親屬
    、檢察官、主管機關、社會福利機構、輔助人、意定監護受
    任人或其他利害關係人之聲請，為監護之宣告，民法第14條
    第1 項定有明文。
三、聲請人主張上開各情，業據其提出戶籍謄本、中華民國身心
    障礙證明影本、安泰醫療社團法人安泰醫院診斷證明書、全
    民健康保險重大傷病核定審查通知書等件為證，並經鑑定人
    黃文翔醫師就相對人之精神及心智狀況實施鑑定，其結果認
    ：個案為出血性腦中風，吸入性肺炎導致呼吸衰竭後合併極
    重度失智狀態。個案於民國111年1月27日發生第一次腦中風
    導致顱內出血並陷入昏迷狀態，經緊急住院治療，111年3月
    3日發生梗嗆事件，導致吸入性肺炎並且發生呼吸衰竭，治
    療後意識尚無法未回復，呈現失智、失語、半身癱瘓之後遺
    症，出院後轉往護理之家接受長期照顧迄今。意識不清，眼
    球不會隨著呼喚搜尋音源，對外界呼喚無辨識及理會能力。
    無法聽從指令做動作，認知功能嚴重受損，無法辨識身邊人
    物，喪失語言表達能力，無法識字、筆談及使用肢體語言。
    對於時間、地方及人物之定向能力完全喪失，長短期記憶也
    明顯喪失。進食、沐浴、翻身、大小便、移動身體、更衣等
    皆無法自理。完全無處理財產之能力。個案各項功能退化嚴
    重，生活完全無自理能力，必須長期依賴家人、醫療或養護
    機構照顧。個案目前已經處於極重度失智狀態，導致個人之
    認知功能嚴重失能，為意思表示或受意思表示或辨識其意思
    表示效果之能力完全喪失，可以判定為無意思能力，無法獨
    力處理個人法律事務與從事個人財務管理，也無法主張或維
    護個人權益，該個案已達監護宣告之標準等情，有屏安醫療
    社團法人屏安醫院111 年6 月20日屏安管理字第1110001916
    號函附之精神鑑定報告書1 份在卷可憑。本院綜合上情及鑑
    定結果認相對人確因精神障礙，致不能為意思表示或受意思
    表示之程度，故聲請人聲請對相對人為監護之宣告，為有理
    由，應予准許。
四、按受監護宣告之人應置監護人；法院為監護之宣告時，應依
    職權就配偶、四親等內之親屬、最近一年有同居事實之其他
    親屬、主管機關、社會福利機構或其他適當之人選定一人或
    數人為監護人，並同時指定會同開具財產清冊之人；法院選
    定監護人時，應依受監護宣告之人之最佳利益，優先考量受
    監護宣告之人之意見，審酌一切情狀，並注意下列事項：一
    、受監護宣告之人之身心狀態與生活及財產狀況。二、受監
    護宣告之人與其配偶、子女或其他共同生活之人間之情感狀
    況。三、監護人之職業、經歷、意見及其與受監護宣告之人
    之利害關係。四、法人為監護人時，其事業之種類與內容，
    法人及其代表人與受監護宣告之人之利害關係，修正後之民
    法第1110條、第1111條第1 項、第1111條之1 定有明文。
五、查相對人為老人安置個案，安置費用之差額由慈濟補助，此
    據社工鄞伃芝陳述明確，本院審酌聲請人為相對人之夫，有
    意願擔任相對人之監護人，是由聲請人江峻崇負責護養及照
    顧相對人並管理其財產，應能符合相對人之最佳利益，爰選
    定江峻崇為監護人。另依上開規定，法院於選定監護人時，
    應同時指定會同開具財產清冊之人，及依民法第1113條準用
    同法第1099條之規定，監護開始時，監護人對於受監護人之
    財產，應依規定會同遺囑指定、當地直轄市、縣（市）政府
    指派或法院指定之人，於2 個月內開具財產清冊，並陳報法
    院。為使江峻崇得於期限內開具財產清冊並陳報法院，並衡
    酌江雪芳係聲請人之女，爰併指定江雪芳為會同開具財產清
    冊之人。
六、依家事事件法第164 條第2 項，裁定如主文。
中　　華　　民　　國　　111 　年　　7 　　月　　12　　日
                      家事法庭  法　官  張以岳
以上正本係照原本作成。
如不服本裁定，應於送達後10日內向本院提出抗告狀，並繳納抗
告費新臺幣1,000元。
中　　華　　民　　國　　111 　年　　7 　　月　　12　　日
                                書記官　蔡政學